臺灣臺北地方法院行政訴訟判決　
111年度交字第201號
原      告  李建勲  
被      告  臺北市交通事件裁決所

代  表  人  蘇福智  
上列當事人間交通裁決事件，原告不服被告民國111年2月25日北
市裁催字第22-A00E9R499號裁決，提起行政訴訟，本院判決如下
：
    主  文
原告之訴駁回。
訴訟費用新臺幣參佰元由原告負擔。　　
    事實及理由
壹、程序部分
　　本件屬交通裁決事件，爰依行政訴訟法第237條之7規定，不
    經言詞辯論，逕為判決。
貳、實體部分　　
一、事實概要：
　　原告駕駛000-000號普通重型機車（下稱系爭車輛），前因
    「在六個月內，駕照違規記點共達六點以上」之違規事實，
    經被告依道路交通管理處罰條例（下稱道交條例）第63條第
    3項，於109年5月25日以北市裁罰字第00-000000000號裁決
    書（下稱A處分）裁處原告吊扣駕駛執照1個月，並應參加道
    路交通安全講習，嗣原告逾期仍未繳送駕駛執照，被告爰自
    109年10月30日逕行註銷原告之駕駛執照。原告復於民國110
    年8月16日下午7時45分許，在臺北市士林區葫東街與重慶北
    路4段口前駕駛系爭車輛，被臺北市政府警察局士林分局（
    下稱舉發機關）員警攔停稽查，發見原告汽車駕照業於109
    年10月30日逕行註銷，遂依道交條例第21條第1項第4款規定
    ，以掌電字第A00E9R499號舉發違反道路交通管理事件通知
    單（下稱系爭舉發單），舉發原告有「駕駛執照業經註銷仍
    駕車」之違規行為，並載明應到案日期為110年9月15日前。
    嗣被告於111年2月25日以原告於上開時、地有「駕駛執照業
    經註銷仍駕駛機車」之違規事實，依道交條例第21條第1項
    第4款，以北市裁催字第22-A00E9R499號裁決書（下稱原處
    分）對原告裁處罰鍰新臺幣（下同）9,000元，吊銷駕駛執
    照，1年內不得考領駕駛執照，原處分於111年3月1日對原告
    送達。原告不服，於111年3月28日向本院提起行政訴訟。
二、原告起訴主張：
　　原告被攔下才知道駕駛執照被註銷，A處分寄存郵局沒收到
    通知，並聲明：原處分撤銷。
三、被告則以：
　　查公路監理資訊系統戶政資料查詢，顯示原告係於111年1月
    27日換證，住址為新北市○○區○○路0段00號18樓，爰被告111
    年2月25日北市裁催字第22-A00ZVH494號裁決書依原告地址(
    新北市○○區○○路0段00號18樓)掛號郵寄，裁決書已合法送達
    。又A處分，原告並未提供當時未居住該戶籍地址之相關證
    明文件供被告進一步查核，則本件不利益應歸屬原告。本件
    原告於110年8月16日19時45分許，騎乘000-000號普通重型
    機車行經臺北市士林區葫東街與重慶北路4段口，被警舉發
    「駕駛執照業經註銷仍駕車」交通違規案，因原告未於舉發
    通知單應到案日期（110年9月15日前）至應到案處所辦理，
    被告遂依違反道路交通管理事件統一裁罰基準及處理細則第
    44條第1項規定開立裁決書逕行裁決，依違反道路交通管理
    事件統一裁罰基準及處理細則第2條第2項所附違反道路交通
    管理事件統一裁罰基準表訂定違反處罰條例第21條第1項第4
    項規定裁處罰鍰金額新臺幣9,000元整，並無不合等語置辯
    ，並聲明：原告之訴駁回。
四、本院之判斷：
㈠、按道交條例第21條第1項第4款規定：「汽車駕駛人，有下列
    情形之一者，處新臺幣6,000元以上1萬2,000元以下罰鍰，
    並當場禁止其駕駛：四、駕駛執照業經吊銷、註銷仍駕駛小
    型車或機車。」。同條例第63條第3項規定：「汽車駕駛人
    在六個月內，違規記點共達六點以上者，吊扣駕駛執照一個
    月；一年內經吊扣駕駛執照二次，再違反第一項各款所列條
    款之一者，吊銷其駕駛執照。」。同條例第65條第1項第2款
    規定：「汽車所有人、駕駛人違反本條例，經主管機關裁決
    書送達後逾三十日之不變期間未向管轄之地方法院行政訴訟
    庭提起撤銷訴訟，或其訴訟經法院裁判確定，而不繳納罰鍰
    或不繳送汽車牌照、駕駛執照者，依下列規定處理之：二、
    經處分吊扣汽車牌照或駕駛執照者，按其吊扣期間加倍處分
    ；仍不依限期繳送汽車牌照或駕駛執照者，吊銷其汽車牌照
    或駕駛執照。」次按違反道路交通管理事件統一裁罰基準及
    處理細則，駕駛執照業經吊銷、註銷仍駕駛機車，逾越應到
    案期限60日以上繳納處罰鍰新臺幣9,000元。
㈡、再按，送達，於應受送達人之住居所、事務所或營業所為之
    ；於應送達處所不獲會晤應受送達人時，得將文書付與有辨
    別事理能力之同居人、受雇人或應送達處所之接收郵件人員
    ；送達，不能依前2條規定為之者，得將文書寄存送達地之
    地方自治或警察機關，並作送達通知書兩份，一份黏貼於應
    受送達人住居所、事務所、營業所或其就業處所門首，另一
    份交由鄰居轉交或置於該送達處所信箱或其他適當位置，以
    為送達；前項情形，由郵政機關為送達者，得將文書寄存於
    送達地之郵政機關，行政程序法第72條第1項前段、第73條
    第1項、第74條第1、2項定有明文。則行政程序法上之文書
    ，於合法寄存於送達地之地方自治或警察機關、抑或郵政機
    關時，即發生送達效力，並非以應受送達人前往上開機關領
    取文書時，且非如行政訴訟法第73條第3項規定，自寄存之
    日起，經10日後，始發生送達效力。
㈢、經查，原告駕駛系爭車輛，於110年8月16日下午7時45分許，
    在臺北市士林區葫東街與重慶北路4段口前，因有「駕駛執
    照業經註銷仍駕駛機車」之違規行為，遭舉發機關執勤員警
    製單舉發，原告逾越應到案期限60日以上繳納罰鍰，被告認
    原告違規事實明確，乃依道交條例第21條第1項第4款規定，
    以原處分裁處原告罰鍰9,000元等情，有系爭舉發單（本院
    卷第49頁）、原處分（本院卷第65頁）、原處分送達證書（
    本院卷第67頁）在卷可稽，核堪採認為真實。
㈣、復查，原告前因「在六個月內，駕照違規記點共達六點以上
    」之違規事實，經被告於109年5月25日以A處分處原告吊扣
    駕駛執照1個月，並應參加道路交通安全講習，上開A處分前
    經郵務人員送達至原告戶籍地址臺北市○○區○○○路0段00巷00
    弄00號4樓，因未獲會晤原告、同居人或受僱人代為收受，
    於109年6月1日將前處分書寄存送達至社子（42）郵局以為
    送達，有A處分及A處分送達證書（見本院卷第61-63頁）在
    卷可稽，依上開行政程序法規定，上開裁決書自寄存送達於
    郵局時起，即於109年6月1日已發生合法送達效力，又原告
    未於上開吊扣駕照裁決送達後30日之不變間內提起行政訴訟
    ，且逾期仍未繳送駕駛執照，被告爰自109年10月30日逕行
    註銷原告之駕駛執照，是原告於110年8月16日下午7時45分
    許，在臺北市士林區葫東街與重慶北路4段口前駕駛系爭車
    輛，顯有「駕駛執照業經註銷仍駕駛機車」之違規行為無訛
    ，被告據此以原處分裁罰原告，並無違誤。
㈤、原告雖主張，其未收受A處分云云。惟A處分自寄存送達於郵
    局時起，即於109年6月1日已發生合法送達效力，已於前述
    。又按，汽車駕駛人或汽車修護技工申請變更、換照、補照
    、登記，汽車駕駛人或汽車修護技工之姓名、出生年、月、
    日、住址有變更者應填具異動登記書，檢同身分證或戶口名
    簿，向公路監理機關申請，道路交通安全規則第75條第1款
    定有明文。查原告未依前開道路交通安全規則第75條第1款
    規定，向公路監理機關申請變更住址，被告將A處分依原告
    駕駛人基本資料表（本院卷第69頁），以原告駕籍地址（即
    原告原戶籍地址）臺北市○○區○○○路0段00巷00弄00號4樓為
    送達地址，並無違誤。是原告之主張，並不可採。
五、綜上所述，原告於事實概要欄所載時、地，有如事實概要欄
    所示之違規行為，事證明確，經被告於111年2月25日依道交
    條例第21第1項第4款，以原處分裁處原告罰鍰9,000元，核
    無違誤。原告訴請撤銷原處分，為無理由，應予駁回。
六、本案判決基礎已臻明確，兩造其餘攻擊防禦方法及訴訟資料
    ，經本院審核後，認與判決結果不生影響，且無調查之必要
    ，爰不一一論述及調查，併此敘明。
七、第一審裁判費為300元，依法應由敗訴之原告負擔，且係原
    告於起訴時繳納，爰確定第一審訴訟費用如主文第2項所示
    。
八、結論：原告之訴為無理由，依行政訴訟法第98條第1項前段
    、第237條之8第1項，判決如主文。
中　　華　　民　　國　　111 　年　　5 　　月　　30　　日
                  行政訴訟庭　　法　官　張瑜鳳
以上正本係依原本作成。
如不服本判決，應於判決送達後20日內，以原判決違背法令為理
由，向本院提出上訴狀並表明上訴理由（原判決所違背之法令及
其具體內容或依訴訟資料可認為原判決有違背法令之具體事實）
，並繳納上訴裁判費新臺幣750 元。
其未載明上訴理由者，應於提出上訴後20日內，向本院補提理由
書（上訴狀及上訴理由書均須按他造人數附繕本）；如未按期補
提上訴理由書，則逕以裁定駁回上訴。　　　　　　　　　
中　　華　　民　　國　　111 　年　　5 　　月　　30　　日
                                書記官  林劭威